最高法院刑事判決　　　　　　　九十四年度台上字第六０九號
　　上訴人　甲○○
　　　　　　　　　　（現羈押於台灣台北看守所）
上列上訴人因違反槍砲彈藥刀械管制條例案件，不服台灣高等法
院中華民國九十三年十一月三十日第二審更審判決（九十三年度
上更(一)字第三九一號，起訴案號：台灣台北地方法院檢察署九十
二年度偵字第一六二七一號），提起上訴，本院判決如下：
    主  文
上訴駁回。
    理  由
按刑事訴訟法第三百七十七條規定：上訴於第三審法院，非以判
決違背法令為理由，不得為之。是提起第三審上訴，應以原判決
違背法令為理由，係屬法定要件。如果上訴理由係對原審已調查
明確並於判決內論駁或說明之事項，徒憑己見重為事實之爭辯，
或任意指摘，顯與法律規定得為第三審上訴理由之違法情形不相
適合時，即應認其上訴為違背法律上之程式，予以駁回。上訴意
旨略稱：(1)上訴人於警詢供稱扣案筆記本「只是記載，並未作出
來」，且扣案爆裂物未經試爆，即經警方裂解，不能證明業經上
訴人製造完成，應僅屬未遂階段，原判決對上述有利於上訴人之
事證，未說明不採之理由，即論以既遂罪，有理由不備之違法。
(2)上訴人因家庭經濟欠佳，欲販賣爆裂物以求改善，主觀上認為
所製造之物係可供日常生活使用之「爆破器材」，又未造成實際
之損害，不知涉犯重罪，洵屬情輕法重，原判決未依刑法第五十
七條詳細審酌上訴人犯罪情狀，又未引用刑法第五十九條減輕其
刑，有不適用法則之違法云云。
惟查：原判決撤銷第一審關於製造爆裂物部分之科刑判決，改判
仍依牽連犯從一重論處上訴人甲○○未經許可，製造爆裂物（累
犯）罪刑，係依憑上訴人之供述，及扣案爆裂物經送請內政部警
政署刑事警察局鑑定，經該局以燃燒試驗法、呈色試驗法、氣相
層析質譜分析法、紅外線光譜分析法、掃瞄式電子顯微鏡Ｘ—射
線能譜分析法、水砲擊解法鑑驗，認本件爆裂物為遙控鬆發雙重
開關之詭雷鋼管爆裂物，結構為以長約二二公分、寬約十五公分
、高七公分之圍棋木盒為容器，內有二根長約十八公分、直徑六
公分、厚約○‧二公分之鋼管，各填塞煙火類火藥約二五二公克
與二八五公克；並以市售之十二伏特汽車遙控器為開關，遙控引
爆利用聖誕燈泡製作之自製雷管（填塞煙火類火藥約一公克），
再導爆二枚鋼管炸彈；除遙控引爆開關外，另用二只微動開關作
為鬆發詭雷開關，由電源與發火物各拉一線路，一端連結到由髮
夾、鑰匙圈製成之插鞘，另一端連結到置放於圍棋盒開啟處之微
動開關，當插鞘拔起、打開圍棋盒，即使二只微動開關彈開行程
通路，引爆雷管產生爆炸；其內鋼管及雷管內火藥經化驗，檢出
碳、鋁粉、硫粉、氯酸鉀、硝酸鉀等成分，係煙火類火藥；故無
論遙控或鬆發開關，利用遙控或打開圍棋盒均能產生爆炸，具殺
傷力，有該局民國（下同）九十二年十月七日刑偵五字第○九二
○一九一四五五號、同年九月十八日刑鑑字第○九二○一四五二
六三號、同年九月三十日刑鑑字第○九二○一五二三○七號鑑驗
通知書附卷可參，並有如原判決附表一、二、三所示之物扣案可
佐，復有上訴人刊登廣告之網頁資料在卷，足認上訴人確實於「
ｅ 世代百貨跳蚤市場」網頁以whitestar化名，刊登「爆破器材
廉售」廣告、於「Twclub臺灣俱樂部」網頁以「太白金星」化名
，刊登「軍事迷的最愛爆破器材廉售」之廣告，且留下whitesta
r666666@yahoo.com.tw為聯絡依據，其係於員警聯絡前即有製造
具殺傷力爆裂物之犯意，並進而為製造之行為，足堪認定等情。
對於上訴人係具製造爆裂物出售之犯意，所製造之扣案爆裂物經
鑑定認具殺傷力，均逐予說明其認定之依據及理由，所為推理論
斷於證據法則等亦無違背。按上訴人於九十二年八月四日警詢筆
錄所載，上訴人係對警方所詢扣案筆記本第三項為何載有「將在
近期之內製作出實驗型小型人員殺傷用爆彈」部分提出解釋，供
稱「我只是記載，並未作出來」云云，並非指本件扣案爆裂物「
並未作出來」，原判決未以之為上訴人有利之認定，自無違誤可
言；又原判決已說明其審酌量刑之情形，並在法定刑度內而為量
刑，尚無逾越法律規定範圍或濫用權限情事，並無違法情形。其
餘上訴意旨係對原審已調查明確並於判決內論駁或說明之事項，
徒憑己見重為事實之爭辯，或任意指摘，自與法律規定得為第三
審上訴理由之違法情形不相適合。綜上說明，應認本件上訴違背
法律上之程式，予以駁回。
據上論結，應依刑事訴訟法第三百九十五條前段，判決如主文。
中　　華　　民　　國　九十四　年　　二　　月　　三　　日
                      最高法院刑事第十庭
                          審判長法官  呂　潮　澤
                                法官  吳　昆　仁
                                法官  孫　增　同
                                法官  吳　昭　瑩
                                法官  趙　文　淵
      本件正本證明與原本無異
                                      書  記  官
中　　華　　民　　國　九十四　年　　二　　月   十五   日
                                                      V
